臺灣板橋地方法院刑事判決            100年度簡上字第275號
上  訴  人  潘春鳳
（即被告）          
上列上訴人即被告因妨害風化案件，不服本院100 年度簡字第97
號，中華民國100 年1 月12日第1 審刑事簡易判決（聲請簡易判
決處刑書案號：臺灣板橋地方法院檢察署99年度偵字第19312 號
）提起上訴，管轄第2 審之本院合議庭審理判決如下：
    主      文
上訴駁回。
    事實及理由
一、本案經本院合議庭審理結果，認原審判決認事、用法、量刑
    均屬妥適並無違法或不當，應予維持，爰引用如附件第1 審
    刑事簡易判決書（含聲請簡易判決處刑書）關於事實、證據
    及理由之記載。
二、被告潘春鳳上訴理由略以：在雅都旅社負責打掃房間雜物10
    多年，從未有違法或不當行為，事發當天，老闆娘有事外出
    ，叫我代為看店，羅先生與李小姐在205 號房事情並不清楚
    ，判決書所述，我與李阿月分別以200 元、800 元拆帳，以
    資牟利與事實不符，該200 元是要收205 號房休息費用，是
    要交給老闆娘的，李阿月說她住305 號房也不是事實，該30
    5 號房已長期租月給別人至今，李阿月說我打電話叫她，30
    5 號~205號是3F~2F 何必打電話，是羅先生請我代他打給她
    問快到了沒，我根本沒介紹他們，警察臨檢時，羅先生與李
    小姐在房間內衣冠整齊，房內亦無保險套或用過的衛生紙證
    明沒有性交易行為，當晚警察硬押我上警局四人輪番審問直
    到送法院交保釋回等；於本院程序中則陳述略以：我沒有做
    才要上訴，只是打掃，沒有收房間費用，老闆不在幫老闆看
    一下，有些客人是包月，有些客人是來休息的，如客人要回
    去要向客人收錢；他們自己找來的，我根本沒有介紹，只是
    在那裡工作，我還要在外面兼作資源回收工作，請幫忙我，
    不要判我罪；證據不是事實，聲請傳喚證人羅吉調；我沒有
    介紹，怎麼會有事情，他們休息的200 元都還沒收到；我沒
    有介紹，證人剛才也說李阿月是他找來的等云云。
三、經查：
(一)、證人李阿月於警詢證稱：伊現在住雅都旅社305 號房，於今
    天晚上20時30分許，潘春鳳打電話給伊，說205 號房有1 位
    客人要以1,000 元的代價找伊，伊便到205 號房準備與羅吉
    調進行性交易時，警方就來臨檢了；伊與羅吉調從事全套性
    交易，就是伊與羅吉調做愛直至羅吉調射精為止，性交易1
    次的代價是1,000 元等語（見99年7 月6 日警訊筆錄）；又
    證人羅吉調警詢亦證稱：伊於99年7 月6 日20時20分許進入
    板橋市○○路1 號2 樓的雅都旅社後，便問櫃檯服務生潘春
    鳳有沒有A 片可以看，潘春鳳有問伊要不要叫小姐為伊性交
    易服務，伊告訴潘春鳳有小姐最好，她就叫伊到205 室等候
    ，大約過1 、2 分鐘後，李阿月就直接開門進來205 室要與
    伊從事性交易，但是伊看到李阿月時，正打算要打消叫小姐
    性交易服務的念頭，就被警方敲門臨檢查獲；伊與李阿月從
    事全套性交易，就是做愛直到射精為止；潘春鳳有告訴伊性
    交易代價是1,000 元，有包括房間費用，不需另外支付房間
    費用等語（見99年7 月6 日警訊筆錄），核與證人即查獲警
    員李家銘、沈東毅於偵查中證述（見99年11月19日偵查筆錄
    ）查獲情節相符。
(二)、又被告（即上訴人）聲請傳喚證人羅吉調於本院證述：「【
    因被告無詰問智識，故由本院依職權訊問之】（99年7 月6
    日晚上你是不是有在雅都旅社被警察臨檢，後來到派出所做
    筆錄？）有；（當時你在警察局做筆錄的時候所講的內容是
    否實在？）實在【被告在被告席聲稱都不實在，為何證人說
    實在，經審判長當庭諭知被告不得於證人調查時干擾證人後
    ，被告仍重複上述干擾證人之說詞，再經審判長諭請在庭法
    警上前制止被告。】；（當天是否有另外一位李阿月小姐一
    起被警察查獲？）有，她在我的房間和我一起被查獲，但她
    是和我在談事情，因為之前我和她認識，在廟裡拜拜，我跟
    她提起我有中風，她跟我說有一家中醫師可以治療，我們就
    約在雅都旅社，事情談了一會兒，門也沒鎖，警察就來了；
    （只是要談事情為何要到旅社開房間？）因為那天天氣非常
    的熱，旅社有冷氣，可以談一、兩個小時，只花一、兩百元
    的費用；（當時你知道李阿月住在哪裡嗎？）她住在旅社的
    附近；（提示本案偵查卷第13-17 頁；為何你上述和李阿月
    相約談事情的情形，跟你在警詢時告訴警察的內容完全不符
    ？）這有一些不是真的，到旅社叫小姐性交易不是真的，因
    為我中風對性沒有興趣，性交易不是潘春鳳介紹的，是我打
    電話給李阿月談我中風、她要介紹我看醫生的事情，不是性
    交易；（你現在有婚姻關係嗎？）有；（為何李阿月在警詢
    時，也都完全沒有提到上述你和她要談事情的事？）我們從
    來沒有遇到這種事情，警察來的時候我們很緊張，我不知道
    她為什麼沒有講；（為何李阿月在偵查中，講到她當時去你
    的房間，是你約她去聊天看電視，和你剛才所講的原因完全
    不符？）我不知道她有沒有講；（為何你本身在偵查中，也
    只是說你找李阿月去旅社房間聊天，完全沒有提到上述要談
    中風醫療的事情？）是沒有講到中風的事情，根本沒有時間
    可以聊這些；（提示本院審理卷附板橋分局函，為何警員依
    社維法移送李阿月，也認定你們有性交易未遂的情形？）我
    沒有跟李阿月談性交易，警察來的時候問我跟李阿月有沒有
    性交易，我說沒有；（你知道李阿月當時就住在該旅社的
    305 號房嗎？）我不知道；（你當時約李阿月時，你有沒有
    跟李阿月講，應該由你過去李阿月那裡請教她中風的事情？
    ）因為天氣太熱，旅社有冷氣，談久一點比較方便，李阿月
    實際住哪個地方我也不了解，但她有留電話給我，應該是我
    過去拜訪她，這是我的失誤；（為何你到該旅社開房間，而
    李阿月剛好就住在該旅社的305 號房？）不是，是我打電話
    給她，她才過來的，我不清楚；（你跟李阿月講，你在該旅
    社205 號房時，李阿月有無告訴你，她就在305 號房？）沒
    有；【是否有問題補充詰問或詢問證人？檢察官答：沒有。
    被告答：我沒有介紹，李阿月也不是住在305 號房，我沒有
    介紹，天氣熱他們來休息，警察就來臨檢。審判長諭知：上
    述被告之回答，實際上係表示意見。審判長問：對於證人證
    詞有何意見？檢察官答：證人今日作偽證，證言不可採信。
    被告答：沒有意見，他們自己相約，我沒有介紹。】」（見
    本院100 年6 月21日審判筆錄），據上，證人羅吉調於本院
    如上證述，核與一般生活經驗法則不符，顯在迴護被告，難
    認可採，因之，綜合以上各該證人之證述為縱深觀察，應以
    證人羅吉調、李阿月於警訊證述，為與事實相符，並核與查
    獲員警於偵查中證述查獲情節相互一致。此外，復有臺北縣
    政府警察局板橋分局臨檢紀錄表1 份、查獲照片3 張附卷可
    稽。
(三)、因據上述，本案經警方臨檢查獲後，相關證人及被告因事出
    突然，在無從串證情境下，復未有何遭警方施以強暴、脅迫
    、利誘等不法手段取供，本案斯時之證言較屬可信。是證人
    李阿月、羅吉調於事隔兩月後之偵查，以及證人羅吉調於本
    院翻異前詞均陳稱略以：未有從事性交易等云云，顯係迴護
    被告，該等所為證言委無足取；易言之，本件應以該證人李
    阿月、羅吉調於警詢所述暨查獲員警於偵查中之證述為可採
    。綜上所述，被告所辯，顯係事後飾卸，為不足採信。
四、從而，原審判決詳加審認上訴人本案犯罪情狀，並於法定刑
    度範圍內量刑，核無違法或不當之處，被告仍執陳詞對原審
    判決提起上訴，顯屬無據，是為無理由，自應予以駁回。
據上論斷，應依刑事訴訟法第455 條之1 第1 項、第3 項、第36
8 條、第373 條，判決如主文。
本案由檢察官魏子凱聲請本院以簡易判決處刑，經檢察官黃致中
到庭執行職務。
中    華    民    國   100    年    7     月    5     日
                  刑事第2 庭審判長法  官  王屏夏
                                  法  官  潘長生
                                  法  官  黎錦福
上列正本證明與原本無異。
不得上訴。
                                  書記官  蔡麗春
中    華    民    國   100    年    7     月    5     日

中華民國刑法第231條
意圖使男女與他人為性交或猥褻之行為，而引誘、容留或媒介以
營利者，處5 年以下有期徒刑，得併科10萬元以下罰金。以詐術
犯之者，亦同。
公務員包庇他人犯前項之罪者，依前項之規定加重其刑至二分之
一。

附件：                                              
臺灣板橋地方法院刑事簡易判決